---
title: "touqian_et_selection_reorg(20200319)"
author: "onionsteven"
date: "2020/3/19"
output: html_document
---

```{r setup, include=FALSE}
knitr::opts_chunk$set(echo = TRUE)
```

## 測試使用R Markdown做報告和資料整理

```{r}
library(dplyr)
library(kableExtra)
load("C:/Users/rslab/BU/2018NJ/Touqian1119/TouqianWorkPlace/et_rd_ga7_hr16_by_sta.RData")
load("C:/Users/rslab/BU/2018NJ/Touqian1119/TouqianWorkPlace/et_rd_ga7_hr16.RData")
```



```{r}
#完整度存放矩陣維度
load("C:/Users/rslab/BU/2018NJ/Touqian1119/TouqianWorkPlace/complete.mat.RData")
#complete.mat

dim(complete.mat)

#小時需要至少16小時 #hr need to be at least 16 hrs
hr_need = 16

#測站從前11站中尋找 至少需有7站 #guages need to be at least 7 ones in the first 11 guages
gua_need = 7 

complete_TF_mat = complete.mat>=hr_need

#從前11個測站中挑選7站以上有資料的
et_ga7_hr16_no = which(rowSums(complete_TF_mat[,1:11])>=gua_need)

#有幾個事件符合條件
length(et_ga7_hr16_no)



```


###有幾個事件符合條件
```{r, echo=FALSE}
length(et_ga7_hr16_no)
```


##20測站各有多少事件數
```{r, echo=FALSE}
et_num_by_gu = colSums(complete_TF_mat[et_ga7_hr16_no,])
et_num_by_gu
```

##讀進所有選出的時雨量資料
#確認資料長度為3400(170*20)
```{r}
load("C:/Users/rslab/BU/2018NJ/Touqian1119/TouqianWorkPlace/pick.up.RData")
length(pick.up)
```


#選出長度為28的
```{r, echo=FALSE}
pick.up_len28 = pick.up[sapply(pick.up,length)==28]
length(pick.up_len28)
```

#移除總雨量為0的
```{r, echo=FALSE}
pick.up_len28_nozero = pick.up_len28[sapply(pick.up_len28,function(x) x[2]!=0)]
length(pick.up_len28_nozero)

```

#依照颱風事件選出
```{r, echo=FALSE}
wtd_et_ga7_hr16 = pick.up_len28_nozero[sapply(pick.up_len28_nozero,function(x) x[28]%in%et_ga7_hr16_no)]
length(wtd_et_ga7_hr16)


```

#將list轉成data.frame
```{r, echo=FALSE}

et_rd_ga7_hr16 = data.frame(t(matrix(unlist(wtd_et_ga7_hr16),nrow=28)))
names(et_rd_ga7_hr16)=c("date_time","crd",paste("hr",seq(1,24),sep=""),"sta","et")
is.data.frame(et_rd_ga7_hr16)
head(et_rd_ga7_hr16)
head(et_rd_ga7_hr16[,3:26])

```


#移除颱風事件中不要的測站
#T/F矩陣中數於所要的颱風事件部分 有些事件中的測站在小時數不符合
```{r, echo=FALSE}

TF_mat_ga7_hr16= complete_TF_mat[et_ga7_hr16_no,]
gu_re_check=c()
for(i in et_ga7_hr16_no){
  et_mark=i
  gu_mark=which(complete_TF_mat[i,]==T)
  dada=et_rd_ga7_hr16[et_rd_ga7_hr16$et==et_mark,]
  tel=dada$sta%in%gu_mark
  sda=dada[tel,]
  gu_re_check=rbind(gu_re_check,sda)
}

et_rd_ga7_hr16 = gu_re_check
```

#20測站的降雨mean及sd
apply(et_rd_ga7_hr16,1,function(x) mean(x[3:26]))
apply(et_rd_ga7_hr16,1,function(x) sd(x[3:26]))
apply(et_rd_ga7_hr16,1,function(x) x[27])
apply(et_rd_ga7_hr16,1,function(x) x[28])

## 2020/03/20 52場事件統計特性整理

```{r}
#查看時雨量全距
sda=et_rd_ga7_hr16[,3:26]
range(sda)

#查看降雨平均全距
range(apply(sda,2,mean))

#查看降雨標準差全距
range(apply(sda,2,sd))
```


#有些尖峰降雨不只一個
apply(sda,1,function(x) which(x==max(x)))



#各站降雨平均與標準差折線圖
#出圖呈現

```{r echo =FALSE}
#
# #四張小圖在一起的大圖
  #起始測站
   #start_i = 1
  # 連著畫張數
   conti_fig_num = 3
 
   mean_sd_line_chart = function(start_i,conti_fig_num){
      #bmp(paste("mean_sd_linechart_gu_",start_i,".bmp",sep=""),width = 480*1.5,height = 480*1.5)
     
     par(mai=c(0.8,0.4,0.2,0.2),mfrow=c(2,2))
     layout(matrix(c(1,3,2,4),2,2))
      #layout.show(4)
 
     for(gui in start_i:(start_i+conti_fig_num)){
       sda = et_rd_ga7_hr16_by_sta[[gui]][,3:26]
 
   #     各小時降雨平均
       mean_24hr = apply(sda,2,mean)
 
    #    各小時降雨標準差
       sd_24hr = apply(sda,2,sd)
 
     #   各測站事件數
       nrow(sda)
       
       plot(x=seq(1,24),y=mean_24hr,ty="l",xlab="hr",ylab="rain depth(mm)",main=paste("staion_",gui,sep=""),ylim=c(0,50))
       arrows(x0=seq(1,24),y0=mean_24hr,x1=,y1=mean_24hr+sd_24hr,col="blue",length=0.08)
       legend("topright",legend = c("mean","sd",paste("sample",nrow(sda))),col=c("black","blue","black"),lty=c(1,1,0),lwd=2.5)
 
     }
      #dev.off()
   }
 

```

```{r fig.width = 7, fig.height=7, echo=FALSE}
   mean_sd_line_chart( start_i = 1,conti_fig_num = 3)
   
```

```{r fig.width = 7, fig.height=7, echo=FALSE}
mean_sd_line_chart( start_i = 5,conti_fig_num = 3)
   
```

```{r fig.width = 7, fig.height=7, echo=FALSE}
mean_sd_line_chart( start_i = 9,conti_fig_num = 3)
   
```

```{r fig.width = 7, fig.height=7, echo=FALSE}
mean_sd_line_chart( start_i = 13,conti_fig_num = 3)
   
```

```{r fig.width = 7, fig.height=7, echo=FALSE}
mean_sd_line_chart( start_i = 17,conti_fig_num = 3)
```




## 所有時雨量直方圖
```{r hist, echo=FALSE}
ct=hist(unlist(sda),xlab="rain depth(mm)",main = "all rain depth hist")
legend("topright",legend =range(sda),title = "range",horiz = T)
#分組各數
ct$counts
```

#各測站平均.標準差
```{r echo =FALSE}
et_rd_ga7_hr16_by_sta=list()
for(i in 1:20){
  et_rd_ga7_hr16_by_sta[[i]] = et_rd_ga7_hr16[et_rd_ga7_hr16$sta==i,]
}

```


#計算各測站逐時降雨平均.標準差(rbind)
```{r echo =FALSE}
cal_mean_sd_by_sta_rbind = function(x){
  sda = x[,3:26]

  #各小時降雨平均
  mean_24hr = apply(sda,2,mean)
  
  #各小時降雨標準差
  sd_24hr = apply(sda,2,sd)
  return(rbind(mean_24hr,sd_24hr))
}
rd_parameter_rbind = sapply(et_rd_ga7_hr16_by_sta,cal_mean_sd_by_sta_rbind)
colnames(rd_parameter_rbind)=c(paste("sta",seq(1,20),sep=""))
rownames(rd_parameter_rbind)=paste(c("mean","sd"),rep(seq(1,24),each=2),sep="")
```


#計算各測站逐時降雨平均.標準差(cbind)
```{r echo =FALSE}
cal_mean_sd_by_sta_cbind = function(x){
  sda = x[,3:26]
  
  #各小時降雨平均
  mean_24hr = apply(sda,2,mean)
  
  #各小時降雨標準差
  sd_24hr = apply(sda,2,sd)
  return(cbind(mean_24hr,sd_24hr))
}
 rd_parameter_cbind = sapply(et_rd_ga7_hr16_by_sta,cal_mean_sd_by_sta_cbind)
 colnames(rd_parameter_cbind)=c(paste("sta",seq(1,20),sep=""))
 rownames(rd_parameter_cbind)=c(paste("mean_",seq(1,24),sep=""),paste("sd_",seq(1,24),sep=""))
```


#20站事件數
```{r echo =FALSE}
 sapply(et_rd_ga7_hr16_by_sta,nrow)
```



# ```{r echo =FALSE}
# library(tables)
# library(Hmisc)
# library(knitr)
# 
# 
# 
# invisible(booktabs())
# latex(tabular( (sd1+mean2 ) ~ (mean1+sd1) + Format(digits=2), data = table_reorg))
# 
# 
# # knitr::kable(rd_parameter_rbind, caption = "mean and sd",digits = 3)
# # kable_styling(x_html, "striped", position = "left", font_size = 7)
# ```
```{r}
dt = t(rd_parameter_rbind[1:4,])
kable(dt, format = "html", caption = "Test Table") %>%
  kable_styling(bootstrap_options = "striped",
                full_width = F) %>%
  add_header_above(c(" ", "Group 1" = 2, "Group 2[note]" = 2)) %>%
  add_footnote(c("table footnote"))

#rd_parameter_rbind

```

```{r}
dt = t(rd_parameter_rbind[1:4,])
kable(dt, format = "latex", booktabs = T, caption = "Test Table Letax") %>%
  kable_styling(latex_options = c("striped", "hold_position"),
                full_width = F) %>%
  add_header_above(c(" ", "Sta 1" = 2, "Sta 2" = 2)) %>%
  add_footnote(c("table footnote"))

```

```{r}
load("C:/Users/rslab/BU/2018NJ/Touqian1119/TouqianWorkPlace/rd_parameter_kable.RData")
```

```{r}
dt = round(rd_parameter_kable[,1:10],2)
#dt = t(rd_parameter_rbind[1:4,])
kable(dt, format = "html", caption = "Test Table") %>%
  kable_styling(bootstrap_options = "striped",
                full_width = F) %>%
  add_header_above(c(" ", "Sta 1" = 2, "Sta 2" = 2, "Sta 3" = 2, "Sta 4" = 2, "Sta 5" = 2)) %>%
  add_footnote(c("table footnote"))

```


```{r}
dt = round(rd_parameter_kable[,11:20],2)
#dt = t(rd_parameter_rbind[1:4,])
kable(dt, format = "html", caption = "Test Table") %>%
  kable_styling(bootstrap_options = "striped",
                full_width = F) %>%
  add_header_above(c(" ",
                     "Sta 6" = 2,
                     "Sta 7" = 2,
                     "Sta 8" = 2,
                     "Sta 9" = 2,
                     "Sta 10" = 2)) %>%
  add_footnote(c("table footnote"))

```

```{r}
dt = round(rd_parameter_kable[,21:30],2)
#dt = t(rd_parameter_rbind[1:4,])
kable(dt, format = "html", caption = "Test Table") %>%
  kable_styling(bootstrap_options = "striped",
                full_width = F) %>%
  add_header_above(c(" ",
                     "Sta 11" = 2,
                     "Sta 12" = 2,
                     "Sta 13" = 2,
                     "Sta 14" = 2,
                     "Sta 15" = 2)) %>%
  add_footnote(c("table footnote"))

```

```{r}
dt = round(rd_parameter_kable[,31:40],2)
#dt = t(rd_parameter_rbind[1:4,])
kable(dt, format = "html", caption = "Test Table") %>%
  kable_styling(bootstrap_options = "striped",
                full_width = F) %>%
  add_header_above(c(" ",
                     "Sta 16" = 2,
                     "Sta 17" = 2,
                     "Sta 18" = 2,
                     "Sta 19" = 2,
                     "Sta 20" = 2)) %>%
  add_footnote(c("table footnote"))

```